臺灣高等法院民事裁定
111年度聲字第430號
聲  請  人  黃邁慧  
上列聲請人因與相對人林瑺玲等間請求損害賠償事件（本院111
年度金上字第57號），聲請訴訟救助，本院裁定如下：
    主  文
聲請駁回。
    理  由
一、按當事人無資力支出訴訟費用者，法院應依聲請，以裁定准
    予訴訟救助，但顯無勝訴之望者，不在此限，民事訴訟法第
    107條第1項定有明文。所謂無資力，係指窘於生活，且缺乏
    經濟信用者而言（最高法院43年台抗字第152號裁定意旨參
    照）。又聲請訴訟救助，依民事訴訟法第109條第2項、第28
    4條規定，應提出證據以釋明請求救助之事由，是法院調查
    聲請人是否無資力支出訴訟費用，專就聲請人提出之證據為
    之，如聲請人並未提出證據，或依其提出之證據，未能信其
    無資力支出訴訟費用之主張為真實，即應將其聲請駁回，並
    無依職權調查或定期命補正之必要。
二、聲請意旨略以：伊與相對人間請求損害賠償事件（本院111
    年度金上字第57號），伊提起上訴，無資力支出第二審裁判
    費，因礙於法律扶助法相關規定，同1人1年僅能聲請3件法
    律扶助案件，伊無法提出本案准予法律扶助證明，然伊另案
    （本院111年度金上易字第24號）業經財團法人法律扶助基
    金會（下稱法扶會）台北分會准予全部扶助，伊確實無資力
    支出訴訟費用，且非顯無勝訴之望，爰依民事訴訟法第107
    條規定，聲請裁定准予訴訟救助等語。
三、經查，聲請人主張其無資力支出訴訟費用等語，固提出另案
    法扶會審查表、台北分會准予扶助證明書（全部扶助）以為
    釋明（見本院卷第7至8頁、第23頁），惟聲請人所提前開資
    料，乃其另案經法扶會准予扶助之資料，尚與本件無涉，另
    案准予其訴訟救助裁定（本院111年度聲字第326號裁定，見
    本院卷第13頁）之效力亦不及於本件。又依本院調閱聲請人
    之稅務電子閘門財產所得調件明細表顯示，聲請人110年度
    有租賃所得新臺幣（下同）1萬2000元，且其名下財產尚有
    房屋2筆、土地3筆，房地現值總額高達1028萬8500元（見本
    院卷第19頁及證物袋），堪認聲請人非無籌措款項支出訴訟
    費用9萬7579元之信用或技能。此外，聲請人復未提出其他
    證據以釋明其確無資力支出本件訴訟費用，揆諸首揭說明，
    其聲請訴訟救助自不應准許。
四、據上論結，本件聲請為無理由，爰裁定如主文。
中　　華　　民　　國　　111 　年　　10　　月　　24　　日
                  民事第二十一庭
　　　　　　　　　      審判長法  官  翁昭蓉 
　　　　　　　　　　　        法  官  林哲賢 
　　　　　　　　　　　        法  官  廖珮伶 
正本係照原本作成。
如不服本裁定，應於收受送達後10日內向本院提出抗告狀，並應
繳納抗告費新臺幣１千元。
中　　華　　民　　國　　111 　年　　10　　月　　24　　日

　　　　　　　　　　　        書記官  陳永訓